# 请教陈老师，关于母子公司之间业务承继问题

提问人：Alisa_wang 时间：2012-09-24 15:48:40
A公司是具有某种资质的公司，B公司想拥有A公司的资质，但不想承继A公司以前的人员、债权、债务。 B公司购买c公司持有A公司的股权，将A公司变为自己的子公司。然后再由A公司和C公司（控股）共同出资成立D公司。 如何实现A公司原来存续的合同、债权债务转移到D公司，由D公司承继。 可以签三方协议转让合同、债权和债务吗？

回答人：chenyiwei
可否先对A公司进行分立，将B公司不拟承接的原有合同、人员、债权债务等转移到新设立的D公司，再转让D公司股权？并且在合同中约定这是一揽子交易，C公司承诺承接A公司的原有合同、人员、债权债务等，是该项重组交易最终得以实现的前提？ 当然这个做法的问题是：根据公司法的规定，B公司就D公司所承接的分立前债务，需与D公司承担连带责任。 请各位网友协助，谢谢！